臺灣臺南地方法院刑事判決
公　訴　人　臺灣臺南地方法院檢察署檢察官
被　　　告　丙○○
上列被告因竊盜案件，經檢察官提起公訴（九十六年度偵字第一
０七三號），本院判決如下：
        主  文
丙○○共同攜帶兇器踰越牆垣竊盜，累犯，處有期徒刑柒月；又
共同攜帶兇器踰越牆垣竊盜，未遂，累犯，處有期徒刑肆月。應
執行有期徒刑玖月。扣案之鋼剪及老虎鉗各壹支均沒收。
        事  實
一、丙○○前於民國（下同）九十五年間，因違反毒品危害防制
    條例案件，經本院以九十五年度簡字第五五一號判決判處有
    期徒刑四月確定，甫於同年五月九日易科罰金執行完畢。
二、詎猶不知悔改，先與乙○○（另行審結）共同基於意圖為自
    己不法所有之犯意聯絡，於九十五年十二月二十七日下午三
    時許，由丙○○攜帶客觀上足以對人之生命、身體、安全構
    成威脅，具有行兇危險性以及充作竊盜工具之鋼剪、老虎鉗
    各一支，與乙○○共乘車牌號碼ＹＬＨ－九七六號重型機車
    ，至丁○○所有位於臺南市○○路○段一六八巷一二八弄九
    號無人居住之祖厝後（侵入他人建築物部分未據告訴），一
    同踰越前開房屋石綿牆之破洞進入屋內，再由丙○○以前開
    鋼剪及老虎鉗剪斷電纜線之方式，共同竊取丁○○所有之屋
    內電纜線（共二公斤，價值新臺幣三百元）得手後，將電纜
    線外皮削除，抽取內裝之銅線變賣換取現金朋分花用。
三、丙○○與乙○○復另行起意，共同基於意圖為自己不法所有
    之犯意聯絡，於同年十二月三十一日下午四時許，由丙○○
    攜帶客觀上足以對人之生命、身體、安全構成威脅，具有行
    兇危險性之上開鋼剪及老虎鉗各一支等工具，至丁○○上址
    之祖厝後（侵入他人建築物部分未據告訴），一同踰越前開
    房屋石綿牆之破洞進入屋內，正尋覓欲竊取之電纜線時，即
    為路人發現報警，而竊盜未遂，嗣為警當場自丙○○所騎乘
    之前開機車置物箱內起出前開鋼剪、老虎鉗各一支。
四、案經臺南市警察局第三分局報告臺灣臺南地方法院檢察署檢
    察官偵查起訴。
        理  由
一、本件被告丙○○所犯為死刑、無期徒刑、最輕本刑為三年以
    上有期徒刑以外之罪，亦非屬高等法院管轄之第一審案件，
    其於準備程序進行中，先就被訴事實為有罪之陳述，經法官
    告知簡式審判程序之旨，並聽取檢察官之意見後，依刑事訴
    訟法第二百七十三條之一第一項、第二百七十三條之二等規
    定，裁定由受命法官獨任進行簡式審判程序，且不受同法關
    於證據能力認定及調查方式之限制，合先敘明。
二、前開犯罪事實，有下列事證足資證明：
　(一)被告丙○○於警偵訊及本院審理時之自白。
  (二)共同被告乙○○於警詢及偵查中具結之證述。
  (三)被害人丁○○於警詢之指訴。
　(四)臺南市警察局第三分局扣押物品目錄表一紙以及現場照片八
    幀附於警卷可稽。
三、論罪科刑
  (一)按攜帶兇器竊盜罪，係以行為人攜帶兇器竊盜為其加重條件
    ，此所謂兇器，其種類並無限制，凡客觀上足以對人之生命
    、身體、安全構成威脅，具有危險性之兇器均屬之，且祇須
    行竊時攜帶此種具有危險性之兇器為已足，並不以攜帶之初
    有行兇之意圖為必要（最高法院七十九年臺上字第五二五三
    號判例要旨參照）。查本件被告第一次竊取前開電纜線時，
    乃以前開鋼剪、老虎鉗充作工具使用，而前開鋼剪及老虎鉗
    乃鐵製品，前端具有金屬銳角，客觀上係屬足以殺傷人生命
    、身體之器械，顯為具有危險性之兇器至明，雖被告第二次
    竊盜時，僅攜帶前開鋼剪、老虎鉗前往，尚未使用，然依前
    開說明，並不以使用前開鋼剪、老虎鉗竊盜為必要，只要攜
    帶前往，而有持以行兇之可能性已足。又查，被害人丁○○
    所有前開房屋之四週牆壁，乃以石綿板砌成，茲因石綿牆受
    損形成破洞，被告踰越該破洞進入屋內，自該當於踰越牆垣
    至為灼然。另按刑法第三百二十一條第一項各款所列情形，
    乃竊盜罪之加重要件，行為人是否構成該條項之犯罪，自應
    視行為人已否著手實施同法第三百二十條之竊盜行為而定。
    又竊盜行為之著手，係指行為人意圖為自己或第三人不法之
    所有，而開始搜尋財物而定（最高法院九十二年度台上字第
    五一二七號判例要旨參照）。查，被告第二次前往被害人丁○○所有之上址房屋前，早有竊盜之犯意，而該房屋因多年
    無人居住，並無多餘家具，只留有電纜線，且多次遭人進入
    竊取，所剩電纜線無多之情況下，此有前開現場照片在卷可
    佐，是以，被告進入後，尚在尋覓欲竊取之電纜線之階段，
    即為警查獲，該尋覓竊取標的之行為，依前開說明，應已該
    當於著手竊盜之程度。準此，犯罪事實二部分，核被告所為
    係犯刑法第三百二十一條第一項第二款、第三款之攜帶兇器
    踰越牆垣竊盜既遂罪；又犯罪事實三部分，核被告所為，則
    係犯同法第三百二十一條第一項第二款、第三款、第二項之
    攜帶兇器踰越牆垣竊盜未遂罪，而被告已著手加重竊盜行為
    之實行而不遂，為未遂犯，酌依刑法第二十五條第二項減輕
    其刑。另其與同案被告乙○○就前開犯罪事實二、三部分之
    犯行，有犯意聯絡及行為分擔，均應論以共同正犯。
  (二)次按如數行為於同時同地或密切接近之時地實施，侵害同一
    之法益，各行為之獨立性極為薄弱，依一般社會健全觀念，
    在時間差距上，難以強行分開，在刑法評價上，以視為數個
    舉動之接續施行，合為包括之一行為予以評價，較為合理，
    則屬接續犯，而為包括之一罪；又一行為觸犯數罪名之想像
    上競合犯，係指行為人以一個意思決定發為一個行為，而侵
    害數個相同或不同之法益，具備數個犯罪構成要件，成立數
    個罪名之謂，乃處斷上之一罪（最高法院八十六年度臺上第
    三二九五號、七十一年度臺上字第二八三七號判例要旨參照
    ）。查九十五年七月一日修正施行後之刑法，業已刪除連續
    犯之規定，因此，就被告所為前開二次竊盜犯行，究係論以
    接續犯、想像競合犯之一罪或數罪併罰，均應依其犯意、行
    為態樣予以區別，雖然前開犯罪侵害法益、犯罪行為人及犯
    罪手法俱屬相同，但犯罪事實二、三部分所示之犯罪時間分
    別差距約數日以上，且依被告所述，第一次加重竊盜得手後
    ，業將竊得之電纜線剝除外皮抽取電線變賣現金朋分花用，
    復於九十五年十二月三十一日下午以電話聯絡至上址碰面，
    換言之，被告並非於第一次加重竊盜前，即有反覆在上址竊
    盜之意思，故被告前開二次竊盜犯行，依前開說明，核與接
    續犯或想像競合犯之要件迥異，而分屬各別起意，因此，應
    認被告所為前開二次攜帶兇器踰越牆垣竊盜既遂罪及未遂罪
    之犯行，係屬犯意各別，行為互殊，應予分論併罰。
  (三)又查，被告有前開犯罪事實欄所載之之前科，此有臺灣高等
    法院被告前案紀錄表及臺灣臺南地方法院檢察署刑案資料查
    註紀錄表各一件在卷可稽，其受有期徒刑執行完畢後五年內
    故意再犯本件有期徒刑以上之罪，為累犯，依法均應加重其
    刑，且就犯罪事實三部分犯行，應依同法第七十一條之規定
    先加後減之。
  (四)再按刑法第三百二十一條第一項所列各款為竊盜之加重條件
    ，如犯竊盜罪兼具數款加重情形時，因竊盜行為祇有一個，
    仍祇成立一罪，不能認為法律競合或犯罪競合，但判決主文
    應將各種加重情形順序揭明，理由並應引用各款，俾相適應
    （最高法院六十九年臺上字第三九四五號判例要旨參照）。
    查本件檢察官起訴書並未敘及被告以踰越牆垣方式犯本件加
    重竊盜，而前開加重竊盜未遂部分之犯行，雖於起訴書有所
    敘及，但漏未予以論罪，惟經蒞庭檢察官當庭更正起訴範圍
    ，並補充踰越牆垣之加重要件部分，且該部分僅與起訴部分
    係屬同一法條之不同加重要件，亦無刑事訴訟法第三百條變
    更法條之適用，本院自得依法認事用法，附此敘明。
  (五)爰審酌被告正值壯年，卻不思以正當途徑賺取所需，好逸惡
    勞，第一次竊盜得手後，竟食髓知味，再度前往同址竊盜，
    惡性非輕，在前開二次竊盜犯行中，位居主導之地位，分得
    贓款亦高於同案被告乙○○，暨其犯罪之動機、手段、所生
    危害、竊盜所得財物之價值非鉅、智識程度、生活狀況以及
    犯罪後坦承犯行態度尚佳等一切情狀，爰分別量處如主文所
    示之刑，並定應執行之刑，以資懲儆，又因應執行之刑已逾
    六月，故依法不得為易科罰金之諭知。
  (六)扣案之鋼剪、老虎鉗各一支，乃被告所有供本件犯罪所用之
    物，依法宣告沒收。
據上論斷，應依刑事訴訟法第二百七十三條之一第一項、第二百
九十九條第一項前段，刑法第二十八條、第三百二十一條第一項
第二款、第三款、第二項、第二十五條第二項、第四十七條第一
項、第五十一條第五款、第三十八條第一項第二款，判決如主文
。
本案經檢察官甲○到庭執行職務。
中　　華　　民　　國　　96　　年　　3 　　月　　8 　　日
                  刑事第四庭    法  官  黃欣怡
以上正本證明與原本無異。
如不服本判決，應於收受送達後10日內向本院提出上訴書狀（應
附繕本）。
　　　　　　　　　　　　　　　　書記官  陳怡吟
中　　華　　民　　國　　96　　年　　3 　　月　　8 　　日
中華民國刑法第321條
（加重竊盜罪）
犯竊盜罪而有左列情形之一者，處 6 月以上、 5 年以下有期徒
刑：
一  於夜間侵入住宅或有人居住之建築物、船艦或隱匿其內而犯
    之者。
二  毀越門扇、牆垣或其他安全設備而犯之者。
三  攜帶兇器而犯之者。
四  結夥三人以上而犯之者。
五  乘火災、水災或其他災害之際而犯之者。
六  在車站或埠頭而犯之者。
前項之未遂犯罰之。
